臺灣桃園地方法院民事裁定　　　　　　 96年度小上字第102號
上　訴　人　乙○○
被　上訴人　福利讚管理委員會
法定代理人　甲○○
上列當事人間給付管理費事件，上訴人對於民國96年10月15日本
院中壢簡易庭96年度壢小字第1582號第一審判決提起上訴，本院
裁定如下：
    主  文
上訴駁回。
第二審訴訟費用新臺幣壹仟伍佰元由上訴人負擔。
    理  由
一、按對於小額程序之第一審裁判，得上訴或抗告於管轄之地方
    法院，其審判以合議行之。對於前項第一審裁判之上訴或抗
    告，非以其違背法令為理由，不得為之，民事訴訟法第436
    條之24定有明文。所謂違背法令，依同法第436 條之32第2
    項準用同法第468 條、第469 條第1 款至第5 款規定，係指
    判決不適用法規或適用不當者，以及(1)判決法院之組織不合
    法者，(2)依法律或裁判應迴避之法官參與裁判者，(3)法院於
    權限之有無辨別不當或違背專屬管轄之規定者，(4)當事人於
    訴訟未經合法代理者，(5)違背言詞辯論公開之規定者而言。
    又依同法第436 條之25之規定，對於小額程序之第一審裁判
    提出上訴，上訴狀內應記載上訴理由，並表明原判決所違背
    之法令及其具體內容、依訴訟資料可認為原判決有違背法令
    之具體事實。上訴狀或理由書如未依此項方法表明者，即難
    認為已對小額訴訟第一審判決之違背法令有具體之指摘；且
    參照最高法院71年度台上字第314 號判例意旨，當事人提起
    上訴，如依民事訴訟法第468 條規定，以小額程序之第一審
    判決有不適用法規或適用法規不當為理由時，其上訴狀或理
    由狀應有具體之指摘，並揭示該法規之條項或其內容，若係
    成文法以外之法則，應揭示該法則之旨趣，倘為司法院解釋
    或最高法院之判例，則應揭示該判解之字號或其內容，如以
    民事訴訟法第469 條第1 款至第5 款所列情形為理由時，其
    上訴狀或理由書，應揭示合於該條款之事實。上訴狀或理由
    書如未依此項方法表明，或其所表明者，顯與上開法條規定
    不相合時，即難認為已對小額程序之第一審判決之違背法令
    有具體之指摘，其上訴自難認為合法。
二、上訴意旨略以：被上訴人僅有報備證明，卻無合法運作之收
    據憑證，上訴人長期未收到任何開會通知及決議公告，經催
    告後，被上訴人坦承無全體區分所有權人會議紀錄、管委會
    決議紀錄，另據其提供第13屆所有權人大會資料，更可證明
    其未按公寓大廈管理條例及住戶公約規定，於指定時間內召
    集全體區分所有權人會議，其選任管委及收取管理費之合法
    程序存疑，上訴人應繳納管理費之義務，自不知因何而來，
    原審僅見被上訴人報備證明，未調查其應提供之憑證，僅聽
    一面之詞而為判決，上訴人自難甘服。被上訴人未合法改選
    管委，無授權收費之依據，被上訴人雖報備成立，卻由少數
    人掌控，以合法接受全體區分所有權人會議委託之名義，自
    行再委託不知是否為合法之第三人代為管理，長期由少數人
    自行召開會議、指派管委，自行訂定收費標準、動用管理基
    金，且單據、紀錄不用交接，此私相授受行為，早已非代為
    執行全體共有人決議之事項，被上訴人未經合法選任即無權
    以管委會之名義對外行使職權收取費用，縱令應繳管理費，
    亦非繳予被上訴人，原審未調查主委選任是否合法，上訴人
    為區分所有權人之一員，並長期正常繳費，見被上訴人未盡
    善良管理人之責，逾越職權耗光管理基金，使社區品質嚴重
    敗壞，經勸阻無效，今得司法援助，但原審未諒察上訴人情
    非得已，徒以非雙務契約為考量，尚難甘服等語。並聲明：
    (一)、原判決廢棄。(二)、被上訴人在第一審之訴及假執行之聲
    請均駁回。(三)、第一、二審訴訟費用由被上訴人負擔。(四)、
    願供全額反擔保金撤銷假扣押裁定。(五)、請指定臨時召集人
    ，召開全體區分所有權人大會，費用由被上訴人負擔。
三、經查，本件上訴人對於小額程序之第一審判決於96年11月5
    日提起上訴，核其上訴狀所載內容，無非引用原審判決時之
    攻擊防禦方法，並未具體指出原審判決有如何違背法令情事
    ，亦未指明原審判決所違反之法令條項或其內容，以及依訴
    訟資料有何判決違背法令之具體事實，自不得謂已合法表明
    上訴理由。揆諸首揭說明，其上訴難認為合法，應予駁回。
四、末按，法院為訴訟費用之裁判時，應確定其費用額，民事訴
    訟法第436 條之32第1 項準用第436 條之19第1 項定有明文
    。經查，本件上訴人應負擔之第二審訴訟費用確定為1,500
    元，爰裁定如主文第2 項所示。
五、依民事訴訟法第436 條之32第1 項、第2 項、第436 條之19
    第1 項、第444 條第1項 前段、第95條、第78條，裁定如主
    文。
中　　華　　民　　國　　96　　年　　11　　月　　30　　日
                  民事第一庭  審判長  法　官　 郭琇玲
                                      法　官　 吳爭奇
                                      法　官　 卓立婷
以上正本係照原本作成。
如對本裁定抗告須於裁定送達後10日內向本院提出抗告狀，並應
繳納抗告裁判費新台幣1,000 元。
中　　華　　民　　國　　96　　年　　11　　月　　30　　日
                                      書記官　冒佩妤
